臺灣高等法院臺南分院刑事裁定
111年度毒抗字第925號
抗  告  人
即  被  告  連啓丞


上列抗告人因聲請觀察勒戒案件，不服臺灣臺南地方法院中華民
國111年11月18日抗告駁回裁定（111年度毒聲字第887號）提起
抗告，本院裁定如下：
    主  文
抗告駁回。
    理  由
一、抗告期間除有特別規定者外，為5日，自送達裁定後起算。
    原審法院認為抗告不合法律上之程式或法律上不應准許，或
    其抗告權已喪失者，應以裁定駁回之，刑事訴訟法第406條
    前段、第408條第1項前段分別定有明文。再依同法第419條
    之規定，抗告，除本章有特別規定外，準用第三編第一章關
    於上訴之規定。
二、經查，抗告人即被告連啓丞(以下稱被告)因違反毒品危害防
    制條例案件，經檢察官聲請觀察、勒戒，原審法院認被告於
    民國109年9月15日下午5時許，在臺南市○○區○○路00巷00號
    住處，將甲基安非他命置於玻璃球內，再以火燒烤吸食煙霧
    之方式，施用第二級毒品甲基安非他命等情明確，於111年1
    1月2日裁定被告應送勒戒處所觀察、勒戒，其期間不得逾2
    月。該裁定正本於111年11月4日送達被告住所，由被告親自
    簽收，有原審法院送達證書在卷可稽（見原審卷第33頁），
    則本件抗告期間應自送達翌日即111年11月5日起算，抗告期
    間為5日即至111年11月9日止，加計在途期間2日，抗告期間
    屆滿之日為同年11月11日，（該日為週五 ，亦非紀念日或
    其他休息日，無期間延長問題），被告竟遲至111年11月15
    日始提出抗告狀，有其「抗告狀」上原審法院收狀章戳印文
    記載收狀日期時間可憑(見原審卷第35頁)，則被告提出本件
    抗告狀已逾越法定抗告不變期間，其抗告逾期，依上開規定
    ，顯屬違背法律上之程式，且無法補正，應予駁回。原審法
    院以此為由，於111年11月18日以111年度毒聲字第887號裁
    定駁回被告之抗告，經核並無違誤。
三、被告於111年11月28日再具狀就原審法院於111年11月18日所
    做成之111年度毒聲字第887號駁回抗告裁定聲明不服，提起
    本件抗告，然其所述不服原審駁回抗告裁定之理由，係指摘
    檢察官不應撤銷緩起訴，及其於緩起訴期間均依規定報到及
    驗尿，是因111年7月15日報到時，觀護人將報到簿收回，言
    明被告已完成整個報到程序，如今再次裁定觀察勒戒，嚴重
    違反程序正義，將本案一罪數罰，罔顧被告已完成報到程序
    之事實，請求撤銷觀察勒戒之裁定云云（見本院卷第7頁）
    ，是其本件抗告意旨並未就程序部分即原審以被告逾越抗告
    期間而駁回其抗告之裁定具體指摘有何違誤之處，況本院審
    酌原審法院依卷內送達證書及刑事抗告狀上收文章戳等具體
    事證，認定被告提起抗告已逾越法定不變之抗告期間，因而
    駁回其抗告，核屬有據，並無違誤，已如前述，故本件抗告
    並無理由，應予駁回。　　
四、依刑事訴訟法第412條，裁定如主文。 
中　　華　　民　　國　　111 　年　　12　　月　　 9　　日
                  刑事第五庭    審判長法　官  張瑛宗
                                      法　官  林逸梅
                                      法　官  李秋瑩
以上正本證明與原本無異。
不得再抗告。
　　　　　　　　　　　　　　　　　　　書記官  劉紀君
中　　華　　民　　國　　111 　年　　12　　月　　9 　　日